臺灣臺南地方法院民事裁定
111年度勞執字第19號
聲  請  人  吳曉潓  
相  對  人  亞富國際股份有限公司

法定代理人  蔡明輝  
上列當事人間因勞資爭議調解事件，聲請人聲請裁定准予強制執
行，本院裁定如下：
    主    文
兩造於民國一一０年八月三十日在臺南市政府永華市政中心勞工
局會議室成立之勞資爭議調解紀錄中關於「相對人願給付聲請人
資遣費新臺幣肆萬元。」之調解內容，於新臺幣參萬貳仟元之範
圍內，准予強制執行。
聲請人其餘聲請駁回。
聲請程序費用由相對人負擔。
    理    由
一、聲請意旨略以：兩造間之勞資爭議已調解成立，相對人願給
    付聲請人資遣費新臺幣（下同）40,000元，分8期給付，第1
    期5,000元於民國110年10月15日前給付，之後於每月15日前
    給付，均匯入薪資帳戶，若有一期未付視為全部到期，惟相
    對人並未履行調解成立內容，爰依勞資爭議處理法第59條規
    定，聲請准予強制執行等語。
二、按勞資爭議經調解成立或仲裁者，依其內容當事人一方負私
    法上給付之義務，而不履行其義務時，他方當事人得向該管
    法院聲請裁定強制執行並暫免繳裁判費；於聲請強制執行時
    ，並暫免繳執行費。有下列各款情形之一者，法院應駁回其
    強制執行裁定之聲請：一、調解內容或仲裁判斷，係使勞資
    爭議當事人為法律上所禁止之行為。二、調解內容或仲裁判
    斷，與爭議標的顯屬無關或性質不適於強制執行。三、依其
    他法律不得為強制執行。勞資爭議處理法第59條第1項、第6
    0條分別定有明文。
三、經查，聲請人主張兩造成立勞資爭議調解內容之事實，業據
    提出臺南市政府勞工局勞資爭議調解紀錄1份為證，堪信為
    真實。依該勞資爭議調解紀錄所載，足認兩造確就「相對人
    願給付聲請人40,000元，分8期給付，第1期5,000元於110年
    10月15日前給付，之後於每月15日前給付，均匯入薪資帳戶
    ，若有一期未付視為全部到期」之內容已成立調解無誤。經
    核前開調解內容，並無勞資爭議處理法第60條各款規定所示
    之情形，而相對人僅分別於110年10月15日、同年11月22日
    匯款給付聲請人5,000元、3,000元乙情，有聲請人提出之存
    摺資料在卷可憑，是聲請人就相對人未依上開調解方案履行
    給付32,000元【計算式：00000-0000-0000＝32000】義務部
    分，聲請裁定強制執行，經核與上開規定並無不合。從而，
    聲請人依勞資爭議處理法相關規定，請求就兩造於110年8月
    30日在臺南市政府永華市政中心勞工局會議室成立如主文所
    示之勞資爭議調解內容，准予強制執行，為有理由，應予准
    許。至聲請人就相對人業已給付之8,000元【計算式：5000＋
    3000＝8000】部分聲請裁定強制執行，為無理由，應予駁回
    。
四、依勞資爭議處理法第59條第1項、非訟事件法第21條第2項、
    民事訴訟法第79條，裁定如主文。
中　　華　　民　　國　　111 　年　　5 　　月　　13　　日
                        勞動法庭  法  官　田幸艷
以上正本係照原本作成。
如對本裁定抗告須於裁定送達後10日內向本院提出抗告狀，並繳
納抗告費新臺幣1,000元。
中　　華　　民　　國　　111 　年　　5 　　月　　16　　日
                                  書記官  駱映庭